臺灣臺中地方法院刑事裁定
110年度聲字第3648號
聲  請  人  臺灣臺中地方檢察署檢察官
受  刑  人  林憲文



上列聲請人因受刑人數罪併罰有二裁判以上，聲請定其應執行之
刑（110 年度執聲字第2455號、110 年度執字第2822號），本院
裁定如下：
    主    文
林憲文所犯如附表所示之罪，所處如附表所示之刑，應執行有期
徒刑伍年玖月。
    理    由
一、聲請意旨略以：受刑人林憲文犯數罪，先後經判決確定如附
    表，應依刑法第53條、第51條第5 款，定應執行之刑，爰依
    刑事訴訟法第477 條第1 項之規定聲請裁定。
二、按數罪併罰，有2 裁判以上者，依刑法第51條規定，定其應
    執行之刑，刑法第53條定有明文。又數罪併罰，分別宣告其
    罪之刑，宣告多數有期徒刑者，於各刑中之最長期以上，各
    刑合併之刑期以下，定其刑期，但不得逾30年，刑法第51條
    第5 款亦定有明文。復按裁判確定前犯數罪者，併合處罰之
    ，但有下列情形者，不在此限：（一）得易科罰金之罪與不
    得易科罰金之罪。又前項但書情形，受刑人請求檢察官聲請
    定應執行刑者，依第51條規定定其應執行之刑，刑法第50條
    第1 項第1 款、第2 項明揭此旨。另因數罪併罰中之一罪，
    依刑法規定得易科罰金，若因與不得易科之他罪併合處罰結
    果而不得易科罰金時，原可易科部分所處之刑，自亦無庸為
    易科折算標準之記載（司法院釋字第144 號、第679 號解釋
    意旨參照）。復按法律上屬於自由裁量之事項，有其外部性
    界限及內部性界限，並非概無拘束。依據法律之具體規定，
    法院應在其範圍選擇為適當之裁判者，為外部性界限；而法
    院為裁判時，應考量法律之目的，及法律秩序之理念所在者
    ，為內部性界限，法院為裁判時，二者均不得有所踰越（最
    高法院80年台度台非字第473 號判決意旨參照）。在數罪併
    罰，有二裁判以上，定其應執行之刑時，固屬於法院自由裁
    量之事項，然仍應受前揭外部性界限及內部性界限之拘束（
    最高法院92年度台非字第227 號判決要旨參照）。再以刑罰
    之科處，應以行為人之責任為基礎，考量人之生命有限，刑
    罰對被告造成之痛苦程度，係以刑度增加而生加乘效果，而
    非等比方式增加，如以實質累加方式執行，刑責恐將偏重過
    苛，不符現代刑事政策及刑罰之社會功能，故透過定應執行
    刑程序，採限制加重原則，授權法官綜合斟酌被告犯罪行為
    之不法與罪責程度、各罪彼此間之關聯性（例如數罪犯罪時
    間、空間、各行為所侵害法益之專屬性或同一性、數罪對法
    益侵害之加重效應等）、數罪所反應被告人格特性與傾向、
    對被告施以矯正之必要性等，妥適裁量最終具體應實現之刑
    罰，以符罪責相當之要求。因此，法院於酌定執行刑時，應
    體察法律恤刑之目的，為妥適之裁量，俾符合實質平等原則
    （最高法院105年度台抗字第626號裁定意旨參照）。
三、經查：受刑人林憲文因詐欺、偽造文書等案件（詳如附表所
    示），先後經最高法院、臺灣高等法院臺中分院及本院判處
    如附表所示之刑，均經分別確定在案，有臺灣高等法院被告
    前案紀錄表及如附表所示之判決各1 份在卷可憑。又受刑人
    所犯如附表編號1至5 所示不得易科罰金之罪、附表編號6、
    7所示得易科罰金之罪，與如附表編號8 所示得易科罰金之
    罪，依刑法第50條第1 項但書之規定固不得併合處罰，然本
    件聲請係應受刑人之請求而提出，有臺灣臺中地方檢察署刑
    法第50條第1 項但書案件是否請求定應執行刑調查表1 份附
    卷可稽，是依刑法第50條第2 項之規定，檢察官依受刑人之
    請求就如附表所示各罪聲請定其應執行之刑，即有所據；此
    外，本院定應執行刑，除不得逾越刑法第51條第5 款所定法
    律之外部界限，即不得重於如附表編號1至8所示犯罪加計之
    總和（有期徒刑8 年11 月）；亦應受內部界限之拘束，即
    不得重於上開附表編號1至7所定執行刑有期徒刑5年6月，與
    附表編號8宣告刑有期徒刑5月加計後之總和（有期徒刑5 年
    11月）。茲檢察官聲請定其應執行之刑，本院審核認聲請為
    正當，應定其應執行之刑。考量受刑人就附表所犯各罪罪名
    、罪質與保護之法益相同，犯行模式亦類似，揆諸前開法律
    見解，倘就其刑度予以實質累加尚與現代刑事政策及刑罰之
    社會功能不符，茲審酌上情，兼衡被告所犯各罪之法律之目
    的、違反之嚴重性及貫徹刑法量刑公平正義理念，爰就附表
    所示各罪定其應執行之刑如主文所示。另揆諸前開說明意旨
    ，受刑人所犯如附表編號8所示之罪雖得易科罰金，但因與
    附表編號1至7 已定執行刑且不得易科之罪合併處罰之結果
    ，本院於定執行刑時，自不得諭知易科罰金，附此敘明。
四、爰依刑事訴訟法第477 條第1項，刑法第53條、第50條第2項
    、第51條第5 款，裁定如主文。
中　　華　　民　　國　　110 　年　　10　　月　　7 　　日
                  刑事第九庭    法  官  彭國能
上正本證明與原本無異。
如不服本裁定，應於送達後五日內，向本院提出抗告狀。
                                書記官  陳宇萱
中　　華　　民　　國　　110 　年　　10　　月　　7 　　日
附表：受刑人林憲文定應執行刑案件一覽表
編            號           1          2          3 罪            名  詐欺 詐欺 詐欺 宣     告     刑  有期徒刑7月（2次） 有期徒刑1年4月 有期徒刑1年6月 犯   罪  日   期  106年7月11日 106年11月1日 106年2月22日 偵查（自訴）機關 年  度  案  號  臺中地檢106年度偵字第32194號等 士林地檢107年度偵緝字第1230號 桃園地檢108年度偵字第8712號 最後事實審 法        院 臺中高分院 臺灣高等法院 桃園地院  案        號 108年度上易字第1406號 108年度上訴字第1182號 108年度易字第643號  判 決  日 期 109年3月19日 108年6月26日 109年5月15日 確定判決 法        院 臺中高分院 最高法院 桃園地院  案        號 108年度上易字第1406號 109年度台上字第2157號 108年度易字第643號  判決確定日期 109年3月19日 109年5月13日 109年8月24日 是否為得易科罰金、易服社會勞動之案件  不得易科不得社勞 不得易科不得社勞 不得易科不得社勞 備            註  臺中地檢109年度執字第6607號（編號1應執行有期徒刑10月 士林地檢109年度執字第2631號（臺中地檢109年度執助字第1109號） 桃園地檢109年度執字第16197號（臺中地檢109年度執助字第2048號）   編號1至7經臺中高分院110年度聲字第276號裁定定應執行有期徒刑5年6月（臺中地檢110年度執更字第769號） 編號1至7經臺中高分院110年度聲字第276號裁定定應執行有期徒刑5年6月（臺中地檢110年度執更字第769號） 編號1至7經臺中高分院110年度聲字第276號裁定定應執行有期徒刑5年6月（臺中地檢110年度執更字第769號） 

編            號           4          5          6 罪            名  詐欺 詐欺 偽造文書 宣     告     刑  有期徒刑1年4月 有期徒刑1年6月 有期徒刑5月 犯   罪  日   期  106年6月22日 107年3月8日 107年3月12日 偵查（自訴）機關 年  度  案  號  臺中地檢108年度偵字第3235號等 臺中地檢108年度偵字第3235號等 臺中地檢108年度偵字第3235號等 最後事實審 法        院 臺中高分院 臺中高分院 臺中高分院  案        號 109年度上訴字第1132號等 109年度上訴字第1132號等 109年度上訴字第1132號等  判 決  日 期 109年10月14日 109年10月14日 109年10月14日 確定判決 法        院 臺中高分院 臺中高分院 臺中高分院  案        號 109年度上訴字第1132號等 109年度上訴字第1132號等 109年度上訴字第1132號等  判決確定日期 109年11月18日 109年11月18日 109月11月18日 是否為得易科罰金、易服社會勞動之案件  不得易科不得社勞 不得易科不得社勞 得易科得社勞 備            註  臺中地檢109年度執字第17632號（編號4-5定應執行有期徒刑2年）  臺中地檢109年度執字第17633號（編號6-7定應執行有期徒刑1年4月）   編號1至7經臺中高分院110年度聲字第276號裁定定應執行有期徒刑5年6月（臺中地檢110年度執更字第769號）   編號1至7經臺中高分院110年度聲字第276號裁定定應執行有期徒刑5年6月（臺中地檢110年度執更字第769號） 

編            號           7           8  罪            名  詐欺 偽造文書     宣     告     刑  有期徒刑5月（3次） 有期徒刑5月  犯   罪  日   期  107年9月11日、107年5月31日、107年6月15日 107年6月2日  偵查（自訴）機關 年度案號  臺中地檢108年度偵字第3235號等 臺中地檢109年度偵字第27240號  最後事實審 法        院 臺中高分院 臺中地院   案        號 109年度上訴字第1132號等 109年度易字第2641號   判 決  日 期 109年10月14日 109年12月30日  確定判決 法        院 臺中高分院 臺中地院   案        號 109年度上訴字第1132號等 109年度易字第2641號   判決確定日期 109年10月14日 110年2月2日  是否為得易科罰金、易服社會勞動之案件  得易科得社勞 得易科得社勞  備           註  1.臺中地檢109年度執字第17633號（編號6-7經定應執行有期徒刑1年4月） 2.編號1至7經臺中高分院110年度聲字第276號裁定定應執行有期徒刑5年6月（臺中地檢110年度執更字第769號） 臺中地檢110年度執字第2822號